【裁判字號】    97,台非,231
【裁判日期】    970522
【裁判案由】    偽造文書
【裁判全文】
最高法院刑事判決              九十七年度台非字第二三一號
上  訴  人  最高法院檢察署檢察總長
被      告  甲○○
                    號
上列上訴人因被告偽造文書案件，對於台灣嘉義地方法院中華民
國九十七年一月三十一日第一審確定判決（九十七年度訴緝字第
二號，起訴案號：台灣嘉義地方法院檢察署九十五年度偵緝字第
六九三號），認為違法，提起非常上訴，本院判決如下：
    主  文
原判決關於違背法令部分撤銷。
    理  由
非常上訴理由稱：「按判決不適用法則或適用不當者，為違背法
令，刑事訴訟法第三百七十八條定有明文。復按『本條例施行前
，經通緝而未於中華民國九十六年十二月三十一日以前自動歸案
接受偵查、審判或執行者，不得依本條例減刑。』、『本條例自
中華民國九十六年七月十六日施行。』中華民國九十六年罪犯減
刑條例第五條、第十六條分別定有明文。經查被告甲○○曾因本
案，經台灣嘉義地方法院九十六年四月二十三日九十六年嘉院龍
刑緝字第六九號通緝書發布通緝，嗣於九十七年一月十七日經台
南市警察局一分局緝獲，有通緝案件報告書附於台灣嘉義地方法
院九十七年度訴緝字第二號卷第四頁可稽。被告既在中華民國九
十六年罪犯減刑條例施行前經通緝，又非自動歸案接受審判，即
不得依該條例規定予以減刑，詎原確定判決依該條例規定予以減
刑，自有適用法則不當之違法。案經確定，爰依刑事訴訟法第四
百四十一條、第四百四十三條提起非常上訴，以資糾正。」等語
。
本院按判決不適用法則或適用不當者，為違背法令，刑事訴訟法
第三百七十八條定有明文。又按「本條例施行前，經通緝而未於
中華民國九十六年十二月三十一日以前自動歸案接受偵查、審判
或執行者，不得依本條例減刑。」、「本條例自中華民國九十六
年七月十六日施行。」中華民國九十六年罪犯減刑條例第五條、
第十六條分別定有明文。查本件被告甲○○曾因本案，經台灣嘉
義地方法院九十六年四月二十三日九十六年嘉院龍刑緝字第六九
號通緝書發布通緝，嗣於九十七年一月十七日經台南市警察局第
一分局緝獲，有該局通緝案件報告書附於台灣嘉義地方法院九十
七年度訴緝字第二號卷可稽。被告既在中華民國九十六年罪犯減
刑條例施行前經通緝，又非自動歸案接受審判，即不得依該條例
規定予以減刑，詎原確定判決竟依該條例規定予以減刑，自有適
用法則不當之違法。案經確定，非常上訴意旨執以指摘，洵有理
由。因原判決並非不利於被告，應僅將原判決違背法令部分撤銷
，以資糾正。
據上論結，應依刑事訴訟法第四百四十七條第一項第一款前段，
判決如主文。
中    華    民    國  九十七  年    五    月  二十二  日
                      最高法院刑事第五庭
                          審判長法官  陳  正  庸
                                法官  賴  忠  星
                                法官  林  秀  夫
                                法官  宋      祺
                                法官  陳  祐  治
      本件正本證明與原本無異
                                      書  記  官
中    華    民    國  九十七  年    六    月    三    日
                                                      Ｋ


司法院資訊處製作；財團法人民間司法改革基金會備份。
